臺灣高雄地方法院刑事判決                        九十一年度訴字第一一六三號
    公  訴  人  臺灣高雄地方法院檢察署檢察官
    被      告  甲○○
右列被告因違反毒品危害防制條例案件，經檢察官提起公訴（九十一年度毒偵字第八
一九號），本院判決如左：
    主  文
甲○○施用第一級毒品，處有期徒刑捌月。
    事  實
一、甲○○前於民國八十八年間因施用毒品案件，經台灣高雄地方法院檢察署檢察官
    聲請本院以八十八年度毒聲字第七一八六號裁定送觀察、勒戒後，因有繼續施用
    毒品之傾向，再由本院以八十八年度毒聲字第七六九三號裁定送強制戒治，後因
    保護管束期滿，由檢察官於八十九年十二月五日以八十九年度戒毒偵字第一三四
    ０號為不起訴處分確定。復於九十年間再因施用毒品，經檢察官聲請本院以九十
    年度毒聲字第一八二八號裁定送強制戒治，並由檢察官提起公訴，經本院於九十
    年七月二十三日以九十年度訴字第一一七六號判處有期徒刑九月確定（現正執行
    中）。詎甲○○仍不知悛悔，明知海洛因業經公告列為毒品防害防制條例第二條
    第二項之第一級毒品，不得非法持有、施用，竟於保護管束期間，仍基於施用第
    一級毒品海洛因之犯意，於九十一年一月九日（公訴人誤載為二月四日）上午十
    時三十分許回溯二十四小時內某時，在不詳地點施用第一級毒品海洛因，經警於
    九十一年一月九日上午十時三十分許採尿送驗後查獲。嗣經台灣高雄地方法院檢
    察署檢察官聲請本院以九十一年度毒聲字第一二四一號裁定撤銷停止戒治。
二、案經高雄市政府警察局前鎮分局報請臺灣高雄地方法院檢察署檢察官偵查起訴。
    理  由
一、訊據被告甲○○否認曾在上揭時地，有施用第一級毒品海洛因之犯行，辯稱：當
    時感冒有服用感冒藥水與咳嗽藥，可能因此有偽陽性反應，並未曾施用海洛因云
    云。惟查：被告於九十一年一月九日上午十時三十許所採集之尿液送請檢驗結果
    ，確呈有嗎啡陽性反應等情，此有台灣檢驗科技股份有限公司九十一年二月一日
    濫用藥物尿液檢驗報告一份附卷足參。而按海洛因施用入人體後，水解還原成嗎
    啡，再循嗎啡之代謝方式排出體外，百分之八十以上於投與後二十四小時內自尿
    液中排出，因此，採尿化驗應以投與後二十四小時內進行為宜，已據行政院衛生
    署藥物食品檢驗局以（八一）藥檢壹字第○○六四三一號函說明綦詳。再被告所
    採取之尿液，係經由台灣檢驗科技股份有限公司先以ＥＩＡ酵素免疫分析法做初
    步檢驗，認有鴉片類之陽性反應後，再以ＧＣ／ＭＳ氣相層析質譜儀法做確認檢
    驗，而判定結果確呈嗎啡陽性反應，而依氣象層析質譜儀法檢驗者，係不會有偽
    陽性反應，是被告所辯未施用海洛因云云，顯係卸責之詞，不足採信。是以被告
    於九十一年一月九日上午十時三十分許回溯二十四小時內之某時曾施用海洛因之
    犯行，至堪認定。又被告於八十八年間因施用毒品案件，經台灣高雄地方法院檢
    察署檢察官聲請本院以八十八年度毒聲字第七一八六號裁定送觀察、勒戒後，因
    有繼續施用毒品之傾向，再由本院以八十八年度毒聲字第七六九三號裁定送強制
    戒治，後因保護管束期滿，由檢察官於八十九年十二月五日以八十九年度戒毒偵
    字第一三四０號為不起訴處分確定。復於九十年間再因施用毒品，經檢察官聲請
    本院以九十年度毒聲字第一八二八號裁定送強制戒治，於屆滿三月後停止戒治，
    所餘期間交付保護管束，並由檢察官提起公訴，經本院於九十年七月二十三日以
    九十年度訴字第一一七六號判處有期徒刑九月確定，有台灣高等法院被告全國前
    案紀錄表、台灣高雄地方法院檢察署刑案資料查註紀錄表、本院九十年度訴字第
    一一七六號刑事判決足參，而本件被告復犯施用第一級毒品海洛因案件，觸犯毒
    品危害防制條例第十條第一項之罪，經檢察官聲請本院以九十一年度毒聲字第一
    二四一號裁定撤銷停止戒治，令入戒治處所施以強制戒治等情，有台灣高等法院
    被告全國前案紀錄表、本院九十一年度毒聲字第一二四一號裁定可憑。從而，本
    件罪證明確，被告犯行堪以認定，應依法論科。
二、核被告所為，係犯毒品危害防制條例第十條第一項之施用第一級毒品罪。至被告
    施用第一級毒品時持有第一級毒品海洛因之低度行為應為施用第一級毒品之高度
    行為所吸收，不另論罪。爰審酌被告前曾因施用毒品數次觸法，顯見其無悔改之
    意，及其屬自戕行為，所生危害非大，犯後態度尚可等一切情狀，量處如主文所
    示之刑。
據上論斷，應依刑事訴訟法第二百九十九條第一項前段，毒品危害防制條例第十條第
一項、第二十二條第二項，判決如主文。
中      華      民      國  九十一    年      五    月    三十一    日
                                  臺灣高雄地方法院刑事第四庭
                                      法  官  楊  國  祥
右正本證明與原本無異。
如不服本判決，應於判決送達後十日內，向本院提出上訴狀。
                                      書記官  陳  怡  真
中    華    民    國    九十一    年       五      月        三十一    日
毒品危害防制條例第十條
施用第一級毒品者，處六月以上五年以下有期徒刑。
